# 请教陈版-年中增加少数股东的处理

提问人：manyoushijie 时间：2017-01-04 12:37:28
请教陈版：子公司原有共同投资方出资未到位时，作为全资子公司合并处理；今年 12 月另一方出资到位， 2016 年合并时少数股东损益和权益怎么处理？需要考虑协议或者章程的规定吗？还是 2016 年度仍作为100%合并， 2017 年起考虑少数股东？

回答人：chenyiwei
如果股东约定在出资未到位期间按实缴出资比例行使股东权利，则就少数股东损益计算而言， 2016 年度仍作为100%合并， 2017 年起考虑少数股东损益。但 2016 年末已有少数股东权益。

提问人：manyoushijie 时间：2017-01-05 22:56:32
1.需要什么样的约定呢？如果有约定， 2016 年是否可以按照持股比例计算少数股东损益？2.如果没有约定，是不是 2016 年不存在少数股东损益，但是年末合并报表应该存在少数股东权益？

回答人：chenyiwei
1 、可以对此补充约定，也可以不补充约定而使用公司法第三十五条中的默认安排。 2 、是。